# 求助陈版：种猪场生物资产是否可以纳入固定资产投资？

提问人：xqkjs 时间：2022-10-09 15:36:35
一家种猪场与政府签订的投资协议约定：固定资产投资需要达到1.5亿元。但是协议上对“固定资产”的范围并没有界定，仅是描述为“固定资产”投资要达到1.5亿元。在审计过程中，种猪场财务人员认为：作为生物资产核算的种猪，也应纳入固定资产投资的范畴。请教陈版，将生物资产-种猪纳入固定资产投资是否合适？感谢！

回答人：chenyiwei
这不是单纯的会计问题，而是对协议条款的解释问题，需由双方协商确定。站在种猪场一方，当然可以主张对自己有利的解释，但最终如何要看双方的补充协商结果，并且很可能政府一方是拥有最终解释权的。